臺灣新竹地方法院刑事判決　　　　　　　100年度審易字第4號
公　訴　人　臺灣新竹地方法院檢察署檢察官
被　　　告　胡志鴻
上列被告因傷害等案件，經檢察官提起公訴（99年度偵字第8187
號），本院依簡式審判程序判決如下：
    主  文
胡志鴻意圖性騷擾，乘人不及抗拒而為觸摸其胸部之行為，處拘
役伍拾日，如易科罰金，以新臺幣壹仟元折算壹日。又意圖性騷
擾，乘人不及抗拒而為觸摸其胸部之行為，處拘役伍拾日，如易
科罰金，以新臺幣壹仟元折算壹日。應執行拘役玖拾日，如易科
罰金，以新臺幣壹仟元折算壹日。
胡志鴻被訴傷害代號三四六三Ａ九九○六號女子部分，公訴不受
理。
    事  實
一、胡志鴻基於意圖性騷擾之犯意，分別為下列行為：
（一）於民國99年7 月28日21時10分許，騎乘其向不知情友人賴
      天明所借得車牌號碼H8J －395 號之普通重型機車，在新
      竹縣寶山鄉○○村○○路○ 段國道1 號高速公路涵洞旁，
      尾隨騎乘機車經過之代號3463A9905 （起訴書誤載為463A
      9905）號女子（以下簡稱甲女，真實姓名年籍詳卷附真實
      姓名對照表），並以機車靠近甲女機車左側，乘甲女不及
      抗拒之際，違反甲女之意願，伸右手隔衣觸摸甲女胸部，
      而損害甲女人格尊嚴，造成甲女感受遭冒犯之情境。
（二）其復另行起意，並基於意圖性騷擾之犯意，於99年7 月30
      日22時25分許，又騎乘前揭車牌號碼H8J －395 號普通重
      型機車，於上揭地點，尾隨騎乘機車經過之代號3463A990
      7 號女子（以下簡稱乙女，真實姓名年籍詳卷附真實姓名
      對照表），並以機車靠近乙女機車左側，乘乙女不及抗拒
      之際，違反乙女之意願，伸右手隔衣觸摸乙女胸部，而損
      害乙女人格尊嚴，造成乙女感受遭冒犯之情境。
二、案經甲女及乙女分別訴由新竹縣政府警察局竹東分局報告臺
    灣新竹地方法院檢察署檢察官偵查起訴。
    理  由
一、本件被告胡志鴻所犯性騷擾防治法第25條第1 項之罪，非死
    刑、無期徒刑、最輕本刑為三年以上有期徒刑之罪，或高等
    法院管轄第一審之案件，被告於本院準備程序進行中，就被
    訴事實為有罪之陳述，經本院合議庭認合於刑事訴訟法第27
    3 條之1 第1 項之規定，裁定進行簡式審判程序，合先敘明
    。
二、訊據被告胡志鴻對於上揭事實坦承不諱，並經告訴人甲女及
    乙女分別於警詢時指訴明確，且有性騷擾事件申訴書2 份、
    新竹縣警察局性騷擾事件申訴調查紀錄2 份、指認被告照片
    資料2 份、新竹縣政府警察局竹東分局新城派出所受理刑事
    案件報案三聯單2 份、車輛詳細資料報表1 份、被告所騎乘
    機車及所戴安全帽之照片2 幀暨新竹縣政府警察局竹東分局
    警員楊禮成於99年11月4 日所出具之職務報告1 份等在卷足
    稽，足見被告所為前開自白確與事實相符而堪採信。本案事
    證明確，被告所為前述犯行均堪以認定，應均予依法論科。
三、核被告胡志鴻如犯罪事實欄一之（一）、（二）所為，均係
    犯性騷擾防治法第25條第1 項之意圖性騷擾，乘人不及抗拒
    而為觸摸其胸部行為之罪。被告分別對甲女、乙女所犯性騷
    擾之行為，犯意各別，行為互殊，對象不同，應予分論併罰
    。爰審酌被告正值年輕力壯，肢體健全，竟因一時好奇，為
    逞一己私欲，騎乘機車隨機挑選下手對象，乘告訴人2 人不
    及抗拒之際，任意觸摸告訴人2 人之胸部，顯不尊重他人對
    於身體之自主權利，造成告訴人2 人心理恐懼，且對社會治
    安產生不良影響，兼衡其犯罪之動機、目的、手段、生活狀
    況、品行、智識程度、所生危害，犯罪後尚能坦認犯行等一
    切情狀，分別量處如主文所示之刑，及諭知如易科罰金之折
    算標準，並定其應執行之刑，及諭知如易科罰金之折算標準
    ，以資懲儆。
四、公訴不受理部分（即傷害代號3463A9906號女子部分）：
（一）公訴意旨另以：被告胡志鴻食隨知味，又擬性騷擾，騎乘
      其向不知情友人賴天明借得之車牌號碼H8J －395 號重型
      機車，於99年8 月3 日18時50分許，在新竹縣寶山鄉○○
      村○○路○ 段新城天主堂附近，尾隨騎駛機車經過之告訴
      人即代號3463A9906 號女子（以下簡稱丙女，真實姓名年
      籍詳卷附真實姓名對照表），然因告訴人丙女車速較快，
      不及觸摸告訴人丙女胸部，為使告訴人丙女放慢車速或停
      下以便對告訴人丙女為觸摸胸部之性騷擾行為，明知告訴
      人丙女機車尚行進中，而預見若於告訴人丙女騎車過程中
      拉扯告訴人丙女裙子，可能會致告訴人丙女人車倒地，仍
      基於縱令告訴人丙女受傷亦所不惜之傷害人之身體之犯意
      ，以機車靠近告訴人丙女機車左側，而伸右手拉告訴人丙
      女短裙，致告訴人丙女人車倒地，受有頭部鈍傷合併多處
      擦傷之傷害，因認被告涉犯刑法第277 條第1 項之傷害罪
      嫌等語。
（二）按告訴乃論之罪，告訴人於第一審辯論終結前得撤回其告
      訴；又告訴經撤回者，應諭知不受理之判決，並得不經言
      詞辯論為之，刑事訴訟法第238 條第1 項、第303 條第3
      款分別定有明文。
（三）查本件告訴人丙女告訴被告胡志鴻傷害案件，公訴人認係
      觸犯刑法第277 條第1 項之傷害罪，依同法第287 條前段
      之規定，須告訴乃論。茲因被告胡志鴻已與告訴人丙女達
      成和解，告訴人丙女並具狀撤回其告訴等情，有本院100
      年度審附民字第52號和解筆錄及聲請撤回告訴狀各1 份附
      卷可稽，依照上開說明，此部分爰不經言詞辯論，逕諭知
      不受理之判決。
據上論斷，應依刑事訴訟法第273 條之1 第1 項、第299 條第1
項前段、第303 條第3 款、第307 條，性騷擾防治法第25條第1
項，刑法第11條前段、第41條第1 項前段，第51條第6 款，判決
如主文。
本案經檢察官邱志平到庭執行職務。
中    華    民    國   100    年    6     月    17    日
                  刑事第九庭    法  官    楊惠芬
以上正本證明與原本無異。
如不服本判決應於收受本判決後10日內向本院提出上訴書狀，上
訴書狀應敘述具體理由。上訴書狀未敘述上訴理由者，應於上訴
期間屆滿後20日內補提理由書狀於本院( 均須按他造當事人之人
數附繕本 )「切勿逕送上級法院」。 
中    華    民    國   100    年    6     月    17    日
                                書記官    許弘杰
附錄本案論罪科刑所適用法條全文：
性騷擾防治法第25條
意圖性騷擾，乘人不及抗拒而為親吻、擁抱或觸摸其臀部、胸部
或其他身體隱私處之行為者，處二年以下有期徒刑、拘役或科或
併科新臺幣十萬元以下罰金。
前項之罪，須告訴乃論。